【裁判字號】    99,訴,1165
【裁判日期】    990614
【裁判案由】    毒品危害防制條例
【裁判全文】
臺灣臺中地方法院刑事判決              99年度訴字第1165號
公  訴  人  臺灣臺中地方法院檢察署檢察官
被      告  甲○○
上列被告因違反毒品危害防制條例案件，經檢察官提起公訴（99
年度毒偵字第206 號），被告於本院準備程式中就被訴之事實為
有罪之陳述，經本院合議庭裁定由受命法官獨任進行簡式審判程
序審理，判決如下：
    主      文
甲○○施用第一級毒品，累犯，處有期徒刑捌月。
    事實及理由
壹、程式方面
    刑事訴訟法第273條之1第1 項規定除被告所犯為死刑、無期
    徒刑、最輕本刑為3 年以上有期徒刑之罪或高等法院管轄第
    一審案件者外，於審判期日前之程式進行中，被告先就被訴
    事實為有罪之陳述時，審判長得告知被告簡式審判程式之旨
    ，並聽取當事人、代理人、辯護人及輔佐人之意見後，裁定
    進行簡式審判程式。查本案被告甲○○被訴違反毒品危害防
    制條例案件，非前開不得進行簡式審判程式之案件，經被告
    於本院審理時就被訴之事實為有罪之陳述，且經本院告知被
    告簡式審判程式之旨，聽取被告及檢察官之意見後，爰依刑
    事訴訟法第273 條之1 第1 項規定裁定改依簡式審判程式審
    判之，先予敘明。
貳、實體方面
一、犯罪事實：
（一）甲○○前於民國94年間，因施用毒品案件，經本院裁定送
      觀察、勒戒後，認有繼續施用毒品之傾向，再經本院裁定
      令入戒治處所施以強制戒治，嗣經評定已無繼續戒治必要
      ，而於95年6 月9 日出所，且於95年9 月9 日因期滿執行
      完畢，並經臺灣臺中地方法院檢察署檢察官以95年度戒毒
      偵字第91號為不起訴處分確定。又於上揭強制戒治執行完
      畢釋放後5 年內之96年間，再因施用毒品案件，經本院判
      處有期徒刑8 月確定，甫於97年4 月18日縮刑期滿執行完
      畢（本件構成累犯）。其後又於98年間，因違反毒品危害
      防制條例案件，經臺灣高等法院臺中分院判處有期徒刑9
      月確定，現於臺灣臺中監獄執行中。詎其猶未悛悔警惕，
      明知海洛因係毒品危害防制條例所列之第一級毒品，不得
      施用及持有，仍於前開觀察勒戒執行完畢釋放後5 年內，
      基於施用第一級毒品海洛因（下稱海洛因）之犯意，於98
      年11月20日下午某時許，在臺中縣潭子鄉○○路31巷5 號
      之住處內，以將海洛因摻入香菸之方式施用海洛因1 次。
      嗣於98年11月24日晚間8 時24分許，為臺中縣警察局霧峰
      分局員警持檢察官核發之強制採尿許可書，通知其接受調
      查時，經採尿送驗，鑑驗結果呈嗎啡陽性反應，因而查悉
      上情。
（二）案經臺中縣警察局豐原分局報告臺灣臺中地方法院檢察署
      檢察官偵查起訴。
二、上開犯罪事實，業經被告甲○○於警詢時、偵查中及本院準
    備程序時均坦承不諱，且被告同意於前開時地採集之尿液經
    送驗，結果呈海洛因之代謝物嗎啡陽性反應乙節，復有中山
    醫藥大學附設醫院檢驗科藥物檢測中心98年12月11日尿液檢
    驗報告、應受尿液採驗人尿液檢體採集送驗紀錄表各1 份在
    卷可稽，是其確有於如犯罪事實欄所載之時、地施用海洛因
    之犯行至明，足認被告前揭自白與事實相符，堪予採信。本
    案事證明確，被告犯行洵堪認定，應依法論科。
三、按觀察、勒戒或強制戒治執行完畢釋放後，5 年內再犯施用
    第一、二級毒品之罪者，檢察官應依法追訴，毒品危害防制
    條例第23條第2 項定有明文；查本案被告有如犯罪事實欄所
    載之觀察勒戒及強制戒治等情，此有臺灣高等法院被告前案
    紀錄表等在卷可稽，是被告於95年9 月9 日強制戒治執行完
    畢後，5 年內再犯施用第一級毒品之罪，於98年11月20日下
    午某時許所為之施用毒品行為，與毒品危害防制條例第23條
    第2項之規定相符，殆無疑問。
四、核被告甲○○所為，係犯毒品危害防制條例第10條第1 項之
    施用第一級毒品罪。其施用第一級毒品前持有第一級毒品之
    低度行為經施用之高度行為所吸收，不另論罪。又被告有如
    事實欄所載犯罪科刑及刑之執行情形，有臺灣高等法院被告
    前案紀錄表在卷可稽，其於有期徒刑執行完畢後5 年內，故
    意再犯本案有期徒刑以上之罪，為累犯，應依法加重其刑。
    爰審酌被告有如事實欄所示施用毒品而經觀察、勒戒、強制
    戒治及刑之執行紀錄，有上開前案紀錄表可參，詎其猶未悛
    悔警惕，再犯本案施用第一級毒品罪，顯未因前所受之觀察
    、勒戒及刑之執行而決心改過，矯正其行，自制力不佳，又
    被告施用毒品不但足以導致精神障礙、性格異常，甚至造成
    生命危險，戕害個人身心健康，對社會治安可能之危害程度
    非輕，並兼衡其於偵查中雖有供出毒品來源，惟其所供出該
    上手之門號電話前，該上手之門號電話業已由臺灣臺中地方
    法院檢察署檢察官聲請通訊監察，並已順利偵破，故被告供
    出之毒品來源與前揭檢察官所查獲該上手之結果間，尚無因
    果關係，有臺灣臺中地方法院檢察署99年5月17日中檢輝映
    99毒偵206字第080679號函1份在卷可證，是本件無從依毒品
    危害防制條例第17條第1項減輕其刑，然被告既有供出毒品
    來源，仍顯見其有悔悟之心，再斟酌其施用第一級毒品之次
    數、犯罪後坦承犯行，態度尚佳及其犯罪動機、目的、手段
    、生活狀況、智識程度等一切情狀，量處如主文所示之刑，
    以示儆懲。
據上論斷，應依刑事訴訟法第273條之1第1項、第299條第1 項前
段，毒品危害防制條例第10條第1 項，刑法第11條前段、第47條
第1項，判決如主文。
本案經檢察官乙○○到庭執行職務。
中    華    民    國    99    年    6     月    14    日
                  刑事第四庭  法  官  潘曉玫
以上正本證明與原本無異。
如不服本判決應於收受判決後10日內向本院提出上訴書狀，並應
敘述具體理由；其未敘述上訴理由者，應於上訴期間屆滿後20日
內向本院補提理由書（均須按他造當事人之人數附繕本）「切勿
逕送上級法院」。
                              書記官  張齡方
中    華    民    國    99    年    6     月    14    日
附錄本案論罪科刑法條全文：
毒品危害防制條例第十條
施用第一級毒品者，處六月以上五年以下有期徒刑。
施用第二級毒品者，處三年以下有期徒刑。

司法院資訊處製作；財團法人民間司法改革基金會備份。
